臺灣高雄地方法院刑事判決　　　　　　　　　　　　　九十一年度易字第三七五號
　　公　訴　人　臺灣高雄地方法院檢察署檢察官
　　被　　　告　乙○○
右列被告因違反著作權法案件，經檢察官提起公訴（九十年度偵字第二三二二○號）
，本院判決如左：
    主  文
乙○○連續明知為侵害著作權之物，意圖散布而陳列之方法侵害他人之著作權，處有
期徒刑伍月，如易科罰金，以佰元折算壹日，緩刑貳年。扣案如附表所示非法重製
之盜版音樂光碟片均沒收。
    事  實
一、乙○○明知不詳姓名、年籍年約二十餘歲之成年男子所有之如附表所示非法重製
    盜版音樂光碟，內含有未經如附表所示錄音著作財產權人之授權同意，擅自重製
    侵害該著作財產權人著作權之物，先於民國九十年十二月上旬某日，在高雄市○
    鎮區○○街瑞興市場內，以新臺幣（下同）每片四十元之價格購入後，竟意圖散
    布，並基於概括之犯意，自九十年十二月上旬某日起至九十年十二月十日中午十
    二時許止，在高雄市○鎮區○○街瑞興市場內擺設販賣非法重製盜版音樂光碟之
    攤位，將上開非法重製之盜版音樂光碟陳列在攤位上，欲以每片非法重製之音樂
    光碟五十元之價格，販賣與不特定之人牟利，共計約三日。嗣於九十年十二月十
    日中午十二時許，在尚未販售並交付予不特定人之前，即在上址為警當場查獲，
    並扣得如附表所示非法重製之盜版音樂光碟三片。
二、案經附表所示著作財產權人訴請高雄市政府警察局三民第一分局報告臺灣高雄地
    方法院檢察署檢察官偵查起訴。
    理  由
一、右揭犯罪事實，業據被告乙○○於警偵訊中及本院審理時供承不諱，核與告訴人
    之代理人丙○○、甲○○等人分別於警詢或本院審理中指訴綦詳，並有上開告訴
    人之代理人分別提出相關著作物公開發表時以通常方法表示著作人本名之重製封
    面一張為證，復有告訴人出具之相關著作權證明文件（含證明書）、公司執照及
    營利事業登記證（均為影本）各乙紙在卷可稽，另有扣押筆錄及查獲照片二幀附
    卷足憑，此外，另扣有如附表所示非法重製之盜版音樂光碟三片等物可資佐證，
    足認被告前揭自白與事實相符，是本案事證已臻明確，被告犯行洵堪認定，應予
    依法論科。
二、查被告乙○○雖係於前揭時地擺設販賣非法重製盜版音樂光碟之攤位，將上開非
    法重製之盜版音樂光碟陳列在攤位上，欲以每片非法重製之音樂光碟五十元之價
    格，販賣與不特定之人牟利，然渠尚未販售並交付予不特定之人之前，即為警當
    場查獲，核渠所為，係違犯著作權法第九十三條第三款及第八十七條第二款之明
    知為侵害著作權之物，意圖散布而陳列之方法，侵害他人之著作權罪。又被告明
    知為侵害著作權之物意圖散布而持有之行為，為陳列之行為所吸收，自無庸另行
    論罪。公訴意旨認被告乙○○係違犯著作權法第八十七條第二款、第九十三條第
    三款之以明知為侵害著作權之物，意圖營利而交付，侵害他人之著作權罪，容有
    誤會，附此敘明。又被告乙○○自九十年十二月上旬某日起至同年月十日中午十
    二時許止，共計約三日多次陳列行為，時間緊接，方法相同，顯係基於概括犯意
    為之，為連續犯，應依刑法第五十六條之規定，以一罪論，並加重其刑。爰審酌
    被告乙○○為一己私利，漠視著作財產權人對著作物所投注之大量心力，違反國
    際上普遍強調保護智慧財產權，以期發揚人類精神創作之潮流，販賣品質低劣之
    盜版品，對著作財產權人所生之損害非小，固屬非是，惟犯後坦承犯行，態度良
    好，頗具悔悟，欲販賣而陳列之時間尚短等一切情狀，酌情量處如主文所示之刑
    。又查被告乙○○前未曾受有期徒刑以上刑之宣告，有臺灣高雄地方法院檢察署
    刑案資料查註紀錄表、臺灣高等法院被告全國前案紀錄表及本院被告院內索引卡
    紀錄表各乙份附卷可按，渠因一時失慮，偶罹刑典，事後坦認犯情，應具悔意，
    且渠雖已積極與告訴人欲達成民事上和解，嗣因和解金額無法達成共識等情，詳
    見本院卷宗，被告乙○○經本次偵查、起訴並到庭接受審判後，當應知所警惕，
    而信無再犯之虞，本院因認對被告乙○○所宣告之刑，以暫不執行為適當，爰併
    諭知緩刑二年，用啟自新。至扣案如附表所列非法重製之盜版音樂光碟三片，為
    被告乙○○所有，且供渠犯罪用之物，業據被告供明屬實在卷，應依刑法第三十
    八條第一項第二款規定，併予宣告沒收。
據上論斷，應依刑事訴訟法第二百九十九條第一項前段，著作權法第九十三條第三款
、第八十七條第二款，刑法第十一條前段、第五十六條、第四十一條第一項、第七十
四條第一款、第三十八條第一項第二款，罰金罰鍰提高標準條例第二條，判決如主文
。
中      華      民      國    九十一    年      六      月    五      日
                                     臺灣高雄地方法院刑事第二庭
                                         法  官 劉  定  安
右正本證明與原本無異。
如不服本判決，應於判決送達後十日內，向本院提出上訴狀。
                                         書記官 歐  文  政
中    華    民    國      九十一      年      六      月      六      日
附表：
~F0
~T32
┌───┬─────────────┬────────┬───┬──────────────┐
│ 編號 │   非法重製音樂光碟名稱   │ 被侵害歌曲名稱 │ 片數 │著作財產權人（告訴人）      │
├───┼─────────────┼────────┼───┼──────────────┤
│ 一   │臺灣最青紅歌「情義連續劇主│無情的夜快車    │三    │全員集合國際多媒體股份有限公│
│      │題曲全精華」              │                │      │司                          │
└───┴─────────────┴────────┴───┴──────────────┘
附錄本案論罪科刑法條全文︰
著作權法第八十七條第二款
有左列情形之一者，視為侵害著作權或製版權：
二、明知為侵害著作權或製版權之物，而散布或意圖散布而陳列或持有或意圖營利而
    交付者。
著作權法第九十三條第三款
有左列情形之一者，處二年以下有期徒刑，得併科新臺幣十萬元以下罰金：
三、以第八十七條各款方法之一侵害他人之著作權者。
